# 请教陈版主和各位前辈关于在建工程资产组转固的问题

提问人：qqhu210210 时间：2017-07-13 09:42:44
如果有项目的自备电厂，动力设备先达到预定可使用状态，其建设目的是为了给整个项目发电，提供热能等。但是主题项目仍然未完工，是否可以对其先转固？还是要和主体项目一起转固？谢谢。

回答人：chenyiwei
这种情况属于按《企业会计准则第 17 号——借款费用》第十四条规定，对在建工程应分别转固还是整体完工后一并转固的问题。 从你说的情况看，如果该自备电厂就是为了该工程项目而配套的，不会将其所发电力对外上网销售，也就是说在主体工程完工投产之前其“客户”并不存在，则可以接受对该电厂在主体项目完工时一并转固的处理方式。